
20180648
Jimena Soledad Felipe Amado 
DATAS DE INVERSION Y GASTOS EN SALUD 

```{r}
library(htmltab)
library(rio)
```

1.Gasto sanitario del gobierno general nacional (% del gasto sanitario corriente)

Proporción de gastos sanitarios corrientes financiados con fuentes públicas nacionales para la salud. Las fuentes públicas nacionales incluyen ingresos nacionales como transferencias y subvenciones internas, transferencias, subsidios a los beneficiarios de seguros de salud voluntarios, instituciones sin fines de lucro al servicio de los hogares (ISFLSH) o esquemas de financiamiento empresarial, así como el pago anticipado obligatorio y las contribuciones al seguro social de salud. No incluyen los recursos externos gastados por los gobiernos en salud.
```{r} 
#SCRAPPING
Gscorriente="https://github.com/jimenafelipe/TRABAJO1/raw/master/GastoPSalud.csv"
Gscorriente=import(Gscorriente)
#Verificando:
dim(Gscorriente) #filas, columnas
```
LIMPIEZA 
```{r}
library(stringr)
```

eliminando columnas que no usaremos 
```{r}
Gscorriente[,c(1,2)]=NULL
Gscorriente[,c(2:10)]=NULL
Gscorriente[,c(3:5)]=NULL
```


```{r}
Gscorriente[2]=replace(Gscorriente[2], Gscorriente[2]=="..",NA)
```

```{r}
#cambio de nombre
names(Gscorriente) = c("Country", "Domestic_general_government_health_expenditure")
``` 

```{r}
Gscorriente$Domestic_general_government_health_expenditure=as.numeric(Gscorriente$Domestic_general_government_health_expenditure)
str(Gscorriente)
```
```{r}
Gscorriente = Gscorriente[-c(218:269),] 
```

```{r}
Gscorriente[104, 1]='North Korea'
Gscorriente[14, 1]='Bahamas'
Gscorriente[72, 1]='Gambia'
Gscorriente[59,1]='Egypt'
Gscorriente[87, 1]='Hong Kong'
Gscorriente[118, 1]='Macao'
Gscorriente[129,1]='Micronesia'
Gscorriente[173, 1]='Sint Maarten'
Gscorriente[184,1]='St. Martin'
Gscorriente[213,1]='Virgin Islands'
Gscorriente[211,1]='Venezuela'
Gscorriente[215,1]='Yemen'
Gscorriente[108,1]='Kyrgyz'
Gscorriente[92,1]='Iran'
Gscorriente[162,1]='Russia'
Gscorriente[29,1]='Brunei'
Gscorriente[108,1]='Kyrgyzstan'
Gscorriente[190,1]='Syria'
Gscorriente[174,1]='Slovakia'
Gscorriente[136,1]='Burma'
Gscorriente[105,1]='South Korea'

```


```{r}
write.csv(Gscorriente,"Gscorriente.csv", row.names = F)
```

2.Exp. Sanitario del gobernador ordenador personal
El Gasto Público en Salud está formado por aquellos gastos recurrentes y de capital provenientes del sector público destinados a la prestación de servicios de salud. En la tabla publicamos el gasto público en salud, es decir, el que dedican los organismos públicos de cada país a la sanidad.

```{r}
linkGHealthExp="https://countryeconomy.com/government/expenditure/health"
pathGHealthExp='//*[@id="tb1"]'
GHealthExp=htmltab(linkGHealthExp,pathGHealthExp)
```

LIMPIEZA
eliminando columnas que no usaremos 
```{r}
GHealthExp[,c(2:8)]=NULL
GHealthExp[,c(3)]=NULL
```


```{r}
#cambio de nombre
names(GHealthExp) = c("Country", "GovernmentHealthExp.P.C")
```


```{r}
GHealthExp$Country=str_split(string = GHealthExp$Country,
                pattern = '\\[',
                simplify = T)[,1]
row.names(GHealthExp)=NULL
```

```{r}
GHealthExp$GovernmentHealthExp.P.C=gsub(',',"",GHealthExp$GovernmentHealthExp.P.C)
GHealthExp$GovernmentHealthExp.P.C=gsub(',|\\$',"",GHealthExp$GovernmentHealthExp.P.C)
```

```{r}
GHealthExp$GovernmentHealthExp.P.C=as.numeric(GHealthExp$GovernmentHealthExp.P.C)
```

```{r}
GHealthExp[117, 1]='Burma'
GHealthExp[40, 1]='Congo, Dem. Rep.'
GHealthExp[42,1]='Congo, Rep.'
GHealthExp[94,1]='St. Kitts and Nevis'
GHealthExp[101,1]='St. Lucia'
GHealthExp[184,1]='St. Vincent and the Grenadines'
GHealthExp[51,1]='Cabo Verde'
GHealthExp[66,1]='Micronesia'
GHealthExp[44,1]="Cote d'Ivoire"
GHealthExp[167,1]='Eswatini' 
GHealthExp[99,1]='Lao PDR' 
GHealthExp[71,1]='Gambia' 

```

```{r}
GHealthExp$Country=str_trim(GHealthExp$Country) 
```


```{r}
write.csv(GHealthExp,"GovernmentHealthExp.csv", row.names = F)
```


3. Gasto corriente en salud (% del PIB)
Las estimaciones de los gastos sanitarios actuales incluyen los bienes y servicios sanitarios consumidos durante cada año. Este indicador no incluye los gastos de capital en salud tales como edificios, maquinaria, TI y existencias de vacunas para emergencias o brotes.
```{r}
GPBI="https://github.com/jimenafelipe/TRABAJO1/raw/master/Gastoen%25PBI.csv"
GPBI=import(GPBI)
#Verificando:
dim(GPBI) #filas, columnas
```
eliminando columnas que no usaremos 
```{r}
GPBI[,c(1,2)]=NULL
GPBI[,c(2:10)]=NULL
GPBI[,c(3:5)]=NULL
```


```{r}
GPBI[2]=replace(GPBI[2], GPBI[2]=="..",NA)
```


cambio de nombre
```{r}
names(GPBI) = c("Country", "Current_health_expenditure")
```

```{r}
GPBI$`Current_health_expenditure`=as.numeric(GPBI$`Current_health_expenditure`)
```

```{r}
GPBI = GPBI[-c(218:269),] 
```

```{r}
GPBI[104, 1]='North Korea'
GPBI[14, 1]='Bahamas'
GPBI[72, 1]='Gambia'
GPBI[59,1]='Egypt'
GPBI[87, 1]='Hong Kong'
GPBI[118, 1]='Macao'
GPBI[129,1]='Micronesia'
GPBI[173, 1]='Sint Maarten'
GPBI[184,1]='St. Martin'
GPBI[213,1]='Virgin Islands'
GPBI[211,1]='Venezuela'
GPBI[215,1]='Yemen'
GPBI[108,1]='Kyrgyz'
GPBI[92,1]='Iran'
GPBI[162,1]='Russia'
GPBI[29,1]='Brunei'
GPBI[108,1]='Kyrgyzstan'
GPBI[190,1]='Syria'
GPBI[174,1]='Slovakia'
GPBI[136,1]='Burma'
GPBI[105,1]='South Korea'
```


```{r}
write.csv(GPBI,"GPBI.csv", row.names = F)
```



4. Gasto de bolsillo (% del gasto sanitario corriente)
Proporción de los pagos de bolsillo del total de los gastos sanitarios corrientes. Los pagos de bolsillo son los gastos de salud que los hogares pagan directamente de su bolsillo

```{r}
Gbolsillo="https://github.com/jimenafelipe/TRABAJO1/raw/master/Gasto%20de%20bolsillo.csv"
Gbolsillo=import(Gbolsillo)
#verificando
dim(Gbolsillo)
```

LIMPIEZA
eliminando columnas que no usaremos 

```{r}
Gbolsillo[,c(1,2)]=NULL
Gbolsillo[,c(2:10)]=NULL
Gbolsillo[,c(3:5)]=NULL
```

```{r}
Gbolsillo[2]=replace(Gbolsillo[2], Gbolsillo[2]=="..",NA)
```


cambio de nombre
```{r}
names(Gbolsillo) = c("Country", "Out_of_pocket_health_expenditure")
```

```{r}
Gbolsillo$`Out_of_pocket_health_expenditure`=as.numeric(Gbolsillo$Out_of_pocket_health_expenditure) 
```

```{r}
Gbolsillo = Gbolsillo[-c(218:269),] 
```

```{r}
Gbolsillo[104, 1]='North Korea'
Gbolsillo[14, 1]='Bahamas'
Gbolsillo[72, 1]='Gambia'
Gbolsillo[59,1]='Egypt'
Gbolsillo[87, 1]='Hong Kong'
Gbolsillo[118, 1]='Macao'
Gbolsillo[129,1]='Micronesia'
Gbolsillo[173, 1]='Sint Maarten'
Gbolsillo[184,1]='St. Martin'
Gbolsillo[213,1]='Virgin Islands'
Gbolsillo[211,1]='Venezuela'
Gbolsillo[215,1]='Yemen'
Gbolsillo[108,1]='Kyrgyz'
Gbolsillo[92,1]='Iran'
Gbolsillo[162,1]='Russia'
Gbolsillo[29,1]='Brunei'
Gbolsillo[108,1]='Kyrgyzstan'
Gbolsillo[190,1]='Syria'
Gbolsillo[174,1]='Slovakia'
Gbolsillo[136,1]='Burma'
Gbolsillo[105,1]='South Korea'
```


```{r}
write.csv(Gbolsillo,"Gbolsillo.csv", row.names = F)
```


5.Índice de cobertura de servicios UHC
Índice de cobertura de los servicios de salud esenciales (basado en intervenciones de seguimiento que incluye enfermedades infecciosas, entre otras y capacidad y acceso al servicio). Se presenta en una escala de 0 a 100.
```{r}
cobertura="https://github.com/jimenafelipe/TRABAJO1/raw/master/Indice%20de%20servicios%20UHC.csv"
cobertura=import(cobertura)
#verificando
dim(cobertura)
```
LIMPIEZA

eliminando columnas que no usaremos 
```{r}
cobertura[,c(1,2)]=NULL
cobertura[,c(2:10)]=NULL
cobertura[,c(3:5)]=NULL
```

```{r}
cobertura[2]=replace(cobertura[2], cobertura[2]=="..",NA)
```

```{r}
#cambio de nombre
names(cobertura) = c("Country", "UHC_service_coverage_index")
```

```{r}
cobertura$UHC_service_coverage_index=as.numeric(cobertura$UHC_service_coverage_index)
```

```{r}
cobertura = cobertura[-c(218:269),] 
```

```{r}
cobertura[104, 1]='North Korea'
cobertura[14, 1]='Bahamas'
cobertura[72, 1]='Gambia'
cobertura[59,1]='Egypt'
cobertura[87, 1]='Hong Kong'
cobertura[118, 1]='Macao'
cobertura[129,1]='Micronesia'
cobertura[173, 1]='Sint Maarten'
cobertura[184,1]='St. Martin'
cobertura[213,1]='Virgin Islands'
cobertura[211,1]='Venezuela'
cobertura[215,1]='Yemen'
cobertura[108,1]='Kyrgyz'
cobertura[92,1]='Iran'
cobertura[162,1]='Russia'
cobertura[29,1]='Brunei'
cobertura[108,1]='Kyrgyzstan'
cobertura[190,1]='Syria'
cobertura[174,1]='Slovakia'
cobertura[136,1]='Burma'
cobertura[105,1]='South Korea'
```



```{r}
write.csv(cobertura,"cobertura.csv", row.names = F)
```







